Jaider Valencia

Desarrollador Full Stack



Perfil

Email

jaduvase27@gmail.com

Teléfono 3122258773

LinkedIn

www.linkedin.com/in/jvalencias

Habilidades Técnicas

Java

PHP

Laravel

JavaScript

Oracle

MySQL

REACT

JQuery

Node

Habilidades blandas

Comunicación Efectiva

Trabajo en Equipo

Adaptabilidad

Liderazgo

Pensamiento Crítico

Desarrollador de software con más de 1 año de experiencia creando servicios web, haciendo uso de tecnologías Java, JavaScript, PHP y Nest. Tengo conocimientos en Node, React y Angular. Destaco por mi capacidad de aprendizaje rápido, comunicación clara y trabajo en equipo. Comprometido con el desarrollo continuo y la creación de soluciones eficientes.

Experiencia laboral

2023-10

- actualmente

Desarrollador de software

IP Total Software, Cali

- Automatización de procesos mediante el desarrollo de funciones en Java, incluyendo el envío programado de reportes por correo electrónico.
- Gestión y despliegue de archivos en múltiples entornos, asegurando la integridad y la correcta operación en los entornos de desarrollo (dev), control de calidad (QA) y producción (prod).
- Participación en la planificación y ejecución de pruebas para asegurar la calidad de los despliegues.

2022-04

Desarrollador full stack y DBA

Servicio Nacional de Aprendizaje (SENA), Cali

- Lideré el desarrollo de una aplicación de escritorio en Java para la gestión de usuarios, reportes, ofertas masivas, PQRS y pedidos a proveedores.
- Creé el modelo relacional para la base de datos utilizada en el desarrollo de una aplicación de comercio electrónico.
- Desarrollé la base de datos en MySQL para la implementación de una aplicación de comercio electrónico.
- Desarrollé servicios en PHP Laravel para la gestión de la información de clientes y productos de la empresa.

Educación

2022-04 - 2024-04

Tecnología en Análisis y Desarrollo de Sistemas de Información

Servicio Nacional de Aprendizaje (SENA), Cali

Cursos

2022-11 Desarrollo web con PHP

2022-09 Derechos fundamentales del trabajo

2022-08 Redes e internet